臺灣苗栗地方法院民事小額判決
                    111年度苗小字第735號
原      告  彭美蘭  

被      告  陳怡安  
上列當事人間請求侵權行為損害賠償(交通)事件，本院於民國11
1年11月10日言詞辯論終結，判決如下：
    主      文
一、被告應給付原告新臺幣參仟肆佰參拾捌元，及自民國一百一
    十一年七月十七日起至清償日止，按年息百分之五計算之利
    息。
二、原告其餘之訴駁回。
三、訴訟費用新臺幣壹仟元由被告負擔新臺幣壹佰元，餘由原告
    負擔。
四、本判決原告勝訴部分得假執行。
    事實及理由
壹、程序方面
一、原告於判決確定前，得撤回訴之全部或一部。但被告已為本
    案之言詞辯論者，應得其同意，民事訴訟法第262 條第1 項
    定有明文。原告原以乙○○、甲○○為被告（見本院卷第15 頁
    ），嗣原告對甲○○撤回起訴（見本院卷第105頁），因甲○○
    尚未為本案之辯論，已生撤回之效力。
二、本件被告經合法通知，未於言詞辯論期日到場，核無民事訴
    訟法第386 條所列各款情形，爰依原告之聲請，由其一造辯
    論而為判決。
貳、實體方面
一、原告主張：被告於110年12月4日0時2分許，駕駛甲○○所有之
    車牌號碼000-0000號自用小客車，行經苗栗縣○○市○○路000
    號前處（下稱系爭地點）時，因被告駕車不慎碰撞原告所有
    停放在系爭地點路旁之車牌號碼000-0000號自用小客車（下
    稱系爭車輛），致系爭車輛受損，支出修理費用共新臺幣（
    下同）34,380元（均為零件費用）。為此，爰依侵權行為之
    法律關係，提起本件訴訟等語。並聲明：被告應給付原告34
    ,380元，及自起訴狀繕本送達被告之翌日起至清償日止，按
    年息5％計算之利息。
二、被告未於言詞辯論期日到場，亦未提出書狀作何聲明或陳述
    。
三、得心證之理由：
  ㈠查原告主張之事實，業據其提出系爭車輛行照、道路交通事
    故當事人登記聯單、金鋒汽車企業社估價單為證，並經本院
    向苗栗縣警察局頭份分局調取談話紀錄表、現場圖、當事人
    登記聯單、相關現場照片、監視器錄影翻拍照片及本院就該
    監視器錄影檔案之勘驗筆錄附卷為憑。另被告經合法通知，
    未於言詞辯論期日到場，亦未提出準備書狀爭執，依民事訴
    訟法第280條第3項前段準用同條第1項前段規定，視同自認
    ，是本院審酌上開證據，堪信原告之主張為真實。
　㈡因故意或過失，不法侵害他人之權利者，負損害賠償責任；
    汽車、機車或其他非依軌道行駛之動力車輛，在使用中加損
    害於他人者，駕駛人應賠償因此所生之損害，民法第184條
    第1項前段、第191條之2前段分別定有明文。而汽車行駛時
    ，駕駛人應注意車前狀況及兩車並行之間隔，並隨時採取必
    要之安全措施，道路交通安全規則第94條第3項定有明文。
    本件被告於前揭時、地駕車時，未注意系爭地點路邊停放有
    系爭車輛，被告未注意車前狀況以隨時採取必要之安全措施
    ，致碰撞系爭車輛而發生本件事故，依上開規定，自應負損
    害賠償責任。
　㈢不法毀損他人之物者，被害人得請求賠償其物因毀損所減少
    之價額，民法第196條定有明文。又按物被毀損者，被害人
    依民法第196條請求賠償物被毀損所減少之價額，得以修復
    費用為估定之標準，但以必要者為限，例如修理材料以新品
    換舊品，應予折舊（最高法院77年度第9次民事庭會議決議
    參照）。原告主張系爭車輛之修理費用為零件34,380元，業
    據其提出上開估價單為證。復系爭車輛為103年4月出廠之自
    用小客車，有原告提出之行車執照影本附卷可憑（見本院卷
    第25頁），出廠日期未載，爰折衷以15日計算，是系爭車輛
    自出廠日至本件車禍發生之110年12月4日止，已使用約7年7
    月19日，依上開說明，以新品換舊品之零件應予折舊，方屬
    公允。依營利事業所得稅查核準則第95條第6款規定：「固
    定資產提列折舊採用定率遞減法者，以1年為計算單位，其
    使用期間未滿1年者，按實際使用之月數相當於全年之比例
    計算之，不滿1月者，以1月計」，則系爭車輛實際使用年數
    應為7年8月。又依行政院所頒之「固定資產耐用年數表」及
    「固定資產折舊率表」，系爭車輛之耐用年數為5年，經採
    定率遞減法計算，其每年應折舊千分之369，最後1年之折舊
    額加歷年折舊累計額，其總和不得超過該資產成本原額之10
    分之9，故逾耐用年數之自用小客車，仍有相當於新品資產
    成本10％之殘值。系爭車輛既已逾耐用年數，則原告所述之
    零件費用34,380元，扣除折舊額後，僅能就其中10分之1之
    殘值即3,438元為請求（計算式：34,380元1/10＝3,438元）
    ，則系爭車輛修復費用應為3,438元，故原告主張系爭車輛
    因毀損所減少之價額，在此範圍內核屬必要，逾此範圍之請
    求，即非可採。
四、給付無確定期限者，債務人於債權人得請求給付時，經其催
    告而未為給付，自受催告時起，負遲延責任。其經債權人起
    訴而送達訴狀，或依督促程序送達支付命令，或為其他相類
    之行為者，與催告有同一之效力；遲延之債務，以支付金錢
    為標的者，債權人得請求依法定利率計算之遲延利息。但約
    定利率較高者，仍從其約定利率；應付利息之債務，其利率
    未經約定，亦無法律可據者，週年利率為百分之5，民法第2
    29條第2項、第233條第1項、第203條分別定有明文。本件原
    告得請求被告給付之金額，給付並無確定期限，而原告起訴
    請求，起訴狀繕本業於111年7月6日寄存送達被告，自111年
    7月16日生送達效力，有本院送達證書在卷足參（見本院卷
    第69頁），已生催告給付之效力；參諸前開規定，原告請求
    被告給付自起訴狀繕本送達翌日即111年7月17日起至清償日
    止，按年息5%計算之遲延利息，應屬有據。
五、綜上所述，原告依侵權行為之法律關係，請求被告給付3,43
    8元，及自111年7月17日起至清償日止，按年息5%計算之利
    息，為有理由，應予准許；逾此部分之請求，為無理由，應
    予駁回。
六、本件原告勝訴部分，係適用小額程序所為被告敗訴之判決，
    依民事訴訟法第436 條之20規定，應依職權宣告假執行。
七、本件事證已臻明確，原告其餘攻擊防禦方法及所提證據，經
    核與判決結果不生影響，爰不逐一論述，附此敘明。
八、訴訟費用負擔之依據：民事訴訟法第79條。
中　　華　　民　　國　　111 　年　　11　　月　　24　　日
                  苗栗簡易庭  法  官  賴映岑
以上正本係照原本作成。如不服本判決，應於判決送達後20日內，以判決違背法令為理由
，向本院提出上訴狀並表明上訴理由，及須按他造當事人之人數
附繕本。如委任律師提起上訴者，應一併繳納上訴審裁判費。
上訴理由應表明：
  一、原判決所違背之法令及其具體內容。
  二、依訴訟資料可認為原判決有違背法令之具體事實。
如未表明上訴理由者，應於上訴後20日內向本院提出上訴理由。
中　　華　　民　　國　　111 　年　　11　　月　　24　　日
                              書記官  趙千淳